# 大家觉得受托开发软件的收入应该怎么确认比较合适（详情见贴内）？谢谢！

提问人：zico9999 时间：2011-07-05 10:35:36
完工百分比法确认劳务收入，一般都是用实际发生成本占预计总成本法来确定完工进度~

回答人：chenyiwei
一般是这样，即运用劳务收入确认模式。但完工百分比法应当以企业具备完善的会计基础工作，能编制较为准确的项目预算为前提。
否则，就只能按照已发生且预计可得到补偿的成本确认收入，不确认利润。

提问人：mrlf 时间：2011-07-05 10:33:03
公司A主要业务是受托给银行系统单位开发软件系统， 即银行系统单位提出目标，委托公司A进行设计和软件的开发。 与银行系统单位的结算一般是分步进行， 例如：启动资金30%，达到阶段 1 再支付20%，达到阶段 2 再结支付20%，试运行成功时再支付20%，稳定运行 1 年后支付完余下10%。 一般在达到某个约定结算点（例如完成阶段 1 ）时，双方会有书面确认。 请问这种模式下， 大家觉得如何来确认收入比较合适？
可否按合同约定结算进度来确认收入？（当然，启动资金这步不能算，等第一个业务结算点再算） 还是从预计完工比例或已发生成本占预计总成本比例来算更合适？ 谢谢大家！

回答人：chenyiwei
回复 mrlf 的帖子
实务中里程碑法的运用较为少见，因为很难证明双方约定的里程碑是完工进度的一个比较合理的反映。实务中还是以成本、工时比例确定完工进度较为多见。

提问人：mrlf 时间：2011-07-21 11:07:30
又发现个新问题： 发现部分合同上有风险条款，规定“开发失败的风险由双方共同承担或者由乙方承担”，但未约定具体承担方式。
经向客户业务人员了解，他们说该等条款是公司客户的格式条款，不允许改的，实际开发失败风险很小，以前也几乎未实际发生过上述情况，所以他们也不清楚具体要怎么承担。 大家觉得有这个条款的话，需要在客户验收后再确认收入吗？ 还是需要结合专业判断，如果该等仅为格式条款，实际风险确实很小，则仍按照实质重于形式原则，按工作量或里程碑来确认工作进度？ 谢谢！

回答人：chenyiwei
可以根据公司以往从事类似业务的历史经验进行判断。如果认为技术上失败风险发生的可能性很小的，则仍然可以认为合同的履行结果基本可以可靠估计。